【裁判字號】    95,簡上,338
【裁判日期】    951229
【裁判案由】    竊盜
【裁判全文】
臺灣臺北地方法院刑事判決             95年度簡上字第338號
上  訴  人
即  被  告  乙○○
上列上訴人因竊盜案件，不服臺灣臺北地方法院九十五年度簡字
第三二二二號，中華民國九十五年十月三十一日第一審簡易判決
（聲請簡易處刑案號：九十五年度速偵字第四八七號），提起上
訴，本院判決如下：
    主  文
上訴駁回。
    事  實
一、乙○○前於民國八十三年間因違反肅清煙毒條例案件，經臺
    灣高等法院以八十三年度上訴字第二四七八號判決有期徒刑
    三年十月確定，嗣於八十四年十二月二十九日因縮短刑期假
    釋出監後，又於八十六年間因違反肅清煙毒條例及贓物案件
    ，經臺灣高等法院及本院分別以八十六年度上訴字第二七一
    一號、八十七年度易字第四七九號判決各處有期徒刑三年二
    月及四月確定，並經裁定撤銷上開假釋而應執行前案之殘刑
    二年三月一日，三罪接續執行，至八十九年九月二日始因縮
    短刑期假釋出監，惟復於九十二年間經法院裁定撤銷假釋，
    入監執行其有期徒刑二年九月十七日之殘刑後，甫於九十五
    年二月三日因縮短刑期屆滿而執行完畢，猶不知悔改，於九
    十五年十月八日下午六時許，在臺北市○○區○○路三段（
    聲請書誤載為同路二段）一七九號甲○○之工廠，見工廠外
    包鐵皮留有縫隙可輕易掰開、且夜間無人看管，認有機可趁
    ，即意圖為自己不法之所有，徒手將工廠外包鐵皮掰開，進
    入廠內搬動竊取八支槽形鐵（價值約新臺幣八千元），得手
    後放於隨行停放於外之手推車上，置於己力支配之下。幸乙
    ○○欲離開現場之際，即為甲○○察覺呼喊，而經路人同追
    至臺北市○○區○○路一段一八五巷巷口，始遭逮捕。
二、案經被害人甲○○訴請臺北市政府警察局文山第一分局報請
    臺灣臺北地方法院檢察署檢察官偵查後聲請簡易判決處刑。
    理  由
一、訊據上訴人即被告（下簡稱被告）乙○○對於前揭時地搬取
    告訴人甲○○所有之八支槽形鐵至被告所有之手推車上等事
    實，於本院調查時已坦承不諱，惟仍矢口否認有何偷竊之犯
    行，辯稱：該處係工地，且正動工拆屋、現場凌亂，伊誤認
    放置屋外槽形鐵為屋主丟棄之物，方會搬取，並非故意偷竊
    ，而遭逮捕時，係先為屋主多人毆打，不堪重擊方會逃離，
    並非逃逸云云。經查：
  (一)被告於前開時地，未經告訴人同意，即徒手搬取告訴人所有
    之八支槽形鐵，放置於被告所有之手推車上欲行離去等事實
    ，除據被告坦承不諱外（見本院九十五年十二月十一日筆錄
    第二頁），核與證人即告訴人甲○○於本院具結證述明確，
    並有槽形鐵放置手推車上扣案照片（見偵查卷第十九頁）在
    卷可稽；且上開扣案之槽形鐵，經告訴人指認為工廠所有之
    物經領回保管等情，亦有贓物認領保管單在卷可參；是被告
    竊取他人之物之事實，堪以認定。
  (二)被告雖辯稱：現場正在拆屋，伊方會誤認槽形鐵為他人廢棄
    物品云云。然經證人甲○○於本院具結證述：現場工廠外圍
    以鐵皮包覆完整，且工廠均有正常運作、並未有拆屋之情形
    ，案發日為星期日假日方會無人在內等語（見本院九十五年
    十二月二十五日筆錄二至四頁），並非被告所稱之「現場為
    拆屋之廢棄狀態」；且證人甲○○更證稱：扣案槽形鐵原本
    係放置於工廠內，而被告係將伊原留供小狗進出之鐵皮縫隙
    掰開進入，再將鐵皮屋內之槽形鐵由該洞口搬出，況該槽形
    鐵長短約均為三米，可明顯認出係特地截鉅，而非拆下廢棄
    等語（見同上筆錄），輔由扣案物品照片可知：該槽形鐵部
    分為嶄新、明顯可辨為尚未經人使用之狀態等情，是由扣案
    槽形鐵擺放保管於屋內、白鐵嶄新未經使用之情形相參，更
    無情狀可認槽形鐵係屬「遭他人使用後之廢棄物品」。故被
    告辯稱：誤認槽形鐵為廢棄物品云云，顯係卸責之詞。
  (三)至被告辯稱：係遭告訴人毆打、並非逃逸云云，並提出臺北
    市立萬芳醫院診斷證明書以佐其於遭逮捕日受有頭部外傷之
    傷害等情。惟此部分業經證人甲○○堅詞否認，並稱：伊腎
    臟離有重疾，且有腳傷，不良於行，豈有辦法追及身手矯健
    之被告等語，並提出中華民國身心障礙手冊以實其說，況此
    部分被告是否逃離現場事實之認定，實無妨被告竊盜犯罪行
    為之成立，是被告聲請調查此部分，就本件事證無關連性，
    本院認無行調查之必要，併此敘明。
  (四)綜上所述，本件事證明確，被告犯行洵堪認定，應予依法論
    科。
二、核被告所為，係犯刑法第三百二十條第一項之普通竊盜罪。
三、原審以被告傷害事證明確，適用刑法第三百二十條第一項、
    第四十七條第一項、第四十一條第一項前段，刑法施行法第
    一條之一第一項、第二項前段，逕以簡易判決處有期徒刑四
    月，如易科罰金，以一千元折算一日，其認事用法於法並無
    不合，量刑亦屬妥適。上訴意旨以：係誤認扣案物為廢棄物
    品、且遭他人毆打方離去現場，判決應有不當為由，指摘原
    判決，為無理由，應予駁回。
四、被告經合法傳喚，無正當理由不到庭，依刑事訴訟法第三百
    七十一條之規定，不待其陳述逕行判決。
據上論斷，應依刑事訴訟法第四百五十五條之一第一項、第三項
、第三百六十八條、第三百七十一條，判決如主文。
本案經檢察官陳焜昇到庭執行職務
中    華    民    國    95    年    12    月    29    日
                  刑事第四庭  審判長法  官  劉慧芬
                                    法  官  李桂英
                                    法  官  郭惠玲
不得上訴。
上正本證明與原本無異。
                                    書記官  鄭雅文
中    華    民    國    96    年    1     月    2     日
附錄本案論罪科刑法條
法第三百二十條（普通竊盜罪、竊佔罪）
意圖為自己或第三人不法之所有，而竊取他人之動產者，為竊盜
罪，處五年以下有期徒刑、拘役或五百元以下罰金。
意圖為自己或第三人不法之利益，而竊佔他人之不動產者，依前
項之規定處斷。
前二項之未遂犯罰之。


司法院資訊處製作；財團法人民間司法改革基金會備份。
